臺灣高等法院刑事判決　　　　　　　　　　　　　九十三年度上訴字第二０二六號
　　上　訴　人
　　即　被　告　甲○○
　　選任辯護人　呂沐基律師
右上訴人因違反槍砲彈藥刀械管制條例等案件，不服臺灣板橋地方法院九十三年度訴
字第五０八號，中華民國九十三年六月八日第一審判決（起訴案號：臺灣板橋地方法
院檢察署九十三年度偵字第二三四七號），提起上訴，本院判決如左：
    主  文
上訴駁回。
    事  實
一、甲○○曾於民國八十八年六月二十一日因竊盜、搶奪及違反藥事法案件，經台灣
    板橋地方法院以八十八年少訴字第二九號分別判處有期徒刑一年二月、六月、六
    月，並定應執行刑為有期徒刑二年確定，又於九十年一月廿九日因竊盜案件，經
    台灣板橋地方法院判處有期徒刑一年四月確定，前開有期徒刑嗣經更定應執行刑
    為有期徒刑三年，於九十年五月七日縮短刑期假釋出獄，現仍在假釋期間，竟不
    知悔改。又基於意圖為自己不法所有之概括犯意，連續於左列時間、地點竊取許
    美玉等人之財物：
  (一)於九十二年十一月三日十四時許，在臺北縣三重市○○街二十六號內，竊取許美
    玉所有之皮包一個（內有新台幣（下同）三千元、萬泰銀行金融卡、第一銀行金
    融卡、彰化銀行金融卡、中國信託信用卡各一張）。
  (二)於九十二年十一月三十日二十時三十分許，在臺北市○○街晴光市場內，竊取吳
    信宏所有之背包一個（內有二百元、土地銀行金融卡、聯邦信用卡、汽機車駕駛
    執照及行照各一張）。
  (三)於九十二年十二月七日某時許，在台北縣三重市○○路○段一Ｏ八號前，竊取林
    輝煌置放在機車置放箱內之包包一個（內有大台北房屋仲介股份有限公司印章一
　  枚及公司文件等物）。
  (四)於九十二年十二月十日二十時許，在臺北縣三重市○○路○段一三三號某汽車材
　　料店內，竊取陳益東所有置放在桌子旁之皮包一個（內有華南銀行存款簿及其他
  　銀行存款簿共八本）。
　(五)於九十二年十二月十九日十時許，在臺北縣新莊市○○路七九一號某水電行內，
    竊取湯永坤所有置放在桌子旁之皮包一個（內有國民
    張、眼鏡一付）。
　(六)於九十二年十二月十九日十四時三十分許，在桃園縣龜山鄉○○路○段三六六號
  　某五金行，竊取張均亦所有置放在桌子旁之皮包一個（內有國民
    信用卡等物）。
　(七)於九十二年十二月十九日二十時許，在臺北縣三重市○○路○段八十號某棉被店
　　內，竊取林麗娟所有置放在桌子旁之皮包一個（內有國民
　  照各一張、彰化銀行存款簿一本）。
　(八)於九十三年一月二十日十三時許，在臺北縣三重市○○街十四號某皮件批發店內
  　，竊取黃莉芳所有置放在桌子旁之皮包一個（內有國民
    等物）。
二、案經許美玉、吳信宏訴由臺北縣政府警察局三重分局報告台灣板橋地方法院檢察
    署檢察官偵查起訴。
    理  由
一、訊據上訴人即被告甲○○矢口否認有何竊盜犯行（另原判決關於被告違反槍砲彈
    藥刀械管制條例罪、變造特種文書罪部分，已經被告於本院準備程序中撤回上訴
    而告確定），辯稱：在伊住處對面高速公路斜坡下之贓物係警方說那邊有東西，
    帶伊前往起出，伊並不知道有那些贓物，也不是伊主動帶警方取贓，伊在警詢、
    偵查中之自白不實在，因警方對其刑求，在偵查中又只想能夠獲得交保，伊並未
    為任何竊盜犯行云云。經查：
  (一)被告右揭竊盜犯行，業經其於警詢、檢察官初訊（九十三年一月廿九日）及原審
    值班法官審理檢察官聲請對被告予以羈押一案中（九十三年度聲羈字第四二號）
    坦承不諱，且其先後所為之自白與告訴人許美玉、吳信宏、被害人林輝煌、陳益
    東、湯永坤、張均亦、林麗娟、黃莉芳於警詢中指述之情節相符，其於警詢中甚
    至供稱：「我大都以順手牽羊方式竊取他人財物」；於原審九十三年度聲羈字第
    四二號案件審理中供稱：「我都是進入店內趁老闆不注意偷竊」等語（見偵查卷
    第十八頁正面及本院九十三年度聲羈字第四二號案卷第四頁），倘若被告甲○○
    未為前開竊盜犯行，其何以能清楚供述以「順手牽羊」、「進入店內趁老闆不注
    意偷竊」之竊盜手法？又被告雖辯稱：其警詢係警員刑求云云，惟被告警詢筆錄
    經本院勘驗結果，該錄音帶之內容：被告與警方之談話均清晰，該筆錄係警員一
    邊訊問一邊記錄，時間長且常有停頓之處，且該錄音是全程連續錄音，錄音帶內
    容與筆錄同，且依該錄音之內容被告於筆錄完成警方移送檢察官時（九十三年一
    月二十八日），向警員表示其父親將於九十三年一月三十一日開刀，警員尚告以
    移送之後檢察官馬上會處理等情，凡此已經載明於本院勘驗筆錄，有本院九十三
    年九月一日勘驗筆錄在卷可稽，由以上勘驗筆錄之記載可知，該筆錄之內容與被
    告之自白相符，且由錄音觀之，被告並無受警員施以強暴或脅迫之跡象，亦即該
    筆錄基於被告意思自由下而為，難認有警員不法取供之情形，參以被告於檢察官
    初訊、原審審理九十三年度聲羈字第四二號案件時亦始終未提及警方刑求之事，
    況且被告甲○○於警詢及檢察官初訊時所為之供述，均係對前開竊盜犯行坦承不
    諱，對搶奪犯行加以否認，假使警方確實有刑求被告甲○○，其應會對所有犯罪
    事實自白，豈可能做出否認部分犯行之供述？由此可見被告甲○○抗辯警詢自白
    係遭刑求、偵查中之自白係為求交保云云，實屬無據而不足採信。
  (二)警方於九十三年一月二十八日前往被告甲○○前開住處執行搜索時，查獲黃莉芳
    之國民
    三重分局搜索、扣押筆錄及扣押物品目錄表各一件在卷可稽（見偵查卷第九頁、
    第十頁）；再於台北縣三重市○○街一四一巷八號前高速公路斜坡下查扣許美玉
    所有之彰化銀行金融卡、第一銀行金融卡、萬泰銀行金融卡、中國信託信用卡各
    一張、林煌輝所有之大臺北房屋仲介股份有限公司印章一枚、陳益東所有之華南
    銀行存摺一本、湯永坤所有之健保ＩＣ卡二張、張均亦所有之
    娟所有之彰化銀行存摺一本，有台北縣政府警察局三重分局扣押筆錄、扣押物品
    目錄表各一件在卷為憑（見偵查卷第十一頁至第十三頁），以及許美玉、林輝煌
    、陳益東、湯永坤、張均亦、林麗娟、黃莉芳等人出具之贓物認領保管單各一紙
    在卷可稽（見偵查卷第三十頁、第三十四頁、第三十六頁、第三十七頁、第四十
    頁、第四十二頁、第四十五頁），顯見被告甲○○前開自白應與事實相符。再由
    警方之搜索亦可證明，如事實欄所示之證件中，黃莉芳、吳信宏之證件係自被告
    家查獲，並非全部由警方帶同被告至台北縣三重市○○街一四一巷八號前高速公
    路斜坡下查扣，故被告所辯上開證件是警察帶伊起出之贓物，並非伊竊取一節不
    可採。
  (三)再者，證人李日清（查獲警員）於偵查中具結證稱：「我們在九十二年一月廿八
    日下午五時持板院核發之搜索票到三重市○○街一四二巷八號二樓搜索，在他房
    內查到一支改造手槍，並有一張害人失竊之
    丟棄一些．．．找到一些被害人的物品」等語（見偵查卷第七十四頁背面）；證
    人吳振祥於偵查中結證稱：「查獲日之前十日左右，接獲有人檢舉，說甲○○有
    槍，我們即請檢舉人製作筆錄，並向板院申請搜索票」、「因檢舉人說的很清楚
    ，把他家地方劃的很清楚，我們問他還有何證件，他當時有猶豫，我們跟他說若
    交代出來，量刑較輕，他才帶我們去他家對面高速公路旁斜坡草堆內找」等語（
    見偵查卷第七十九頁正面），是本件應係被告甲○○自行帶同警方前往台北縣三
    重市○○街一四二巷八號對面高速公路斜坡下查扣如偵查卷第十二頁、第十三頁
    所示之物，亦可證被告所辯該等贓物係警方帶其前往起出，伊並不知道有該批贓
    物云云，顯與事實不符。
  (四)綜上所述，被告所辯，為事後卸責之詞，不足採信，本件事證已臻明確，被告甲
    ○○之犯行洵堪認定。
二、核被告竊取許美玉等八人之財物，所為係犯刑法第三百二十條第一項之竊盜罪，
    其先後八次竊盜犯行，時間緊接，犯罪手法相似，所犯構成要件相同，顯係基於
    概括犯意為之，為連續犯，應以一罪論並依法加重其刑。
三、原審本同上見解，適用刑法第五十六條、第三百二十條第一項、罰金罰鍰提高標
    準條例第二條之規定，並審酌被告甲○○素行不佳，有本院被告全國前案紀錄表
    一件在卷可考，及其犯罪之動機、目的、手段、犯罪後僅否認犯行之態度等一切
    情狀，量處有期徒刑一年六月，並與已經確定之違反槍砲彈藥刀械管制條例罪（
    原判決量處有期徒刑一年四月，併科罰金新台幣十萬元，罰金如易服勞役以新台
    幣九百元折算一日）、變造特種文書罪（原判決量處有期徒刑四月）部分，合併
    定應執行刑為有期徒刑三年，併科罰金新台幣十萬元，罰金如易服勞役以新台幣
    九百元折算一日，核其認事用法及量刑均無不當，被告上訴否認竊盜犯行為無理
    由，應駁回其上訴。
據上論斷，應依刑事訴訟法第三百六十八條，判決如主文。
本案經檢察官周誠南到庭執行職務。
中　　　華　　　民　　　國　　九十三　　年　　 十一 　　月　　　三　　　日
                              臺灣高等法院刑事第二十二庭
                                  審判長法  官  蔡　秀　雄
                                        法  官  蘇　素　娥
                                        法  官  周　占　春
右正本證明與原本無異。
不得上訴。
                                        書記官  葉　金　發
中　　　華　　　民　　　國　　九十三　　年　　 十一 　　月　　　三　　　日
附錄：本案論罪科刑法條全文
中華民國刑法第三百二十條
(普通竊盜罪、竊佔罪)
意圖為自己或第三人不法之所有，而竊取他人之動產者，為竊盜罪，處五年以下有期
徒刑、拘役或五百元以下罰金。
意圖為自己或第三人不法之利益，而竊佔他人之不動產者，依前項之規定處斷。
前二項之未遂犯罰之。
